
FUNCIONES EN R
Uno de los atractivos de R es la gran cantidad de funciones que existen para realizar diversos procedimientos.

QUÉ ES UNA FUNCIÓN EN R?
Una función es un conjunto de instrucciones que convierten las entradas (inputs) en resultados (outputs) deseados. En la siguiente figura se muestra una ilustración de lo que es una función.

ESTRUCTURA DE UNA FUNCIÓN
Toda función tiene cuatro componentes:

Nombre: para usar una función hay que llamarla por su nombre.
Argumentos: los argumentos le indican a la función sobre quién y cómo realizará su tarea específica.
Cuerpo: en el cuerpo se define qué es lo que hace la función.
Salida: la salida es el resultado final de la función.

```{r}
# EJEMPLO DE UNA FUNCIÓN
sumar <- function (arg1, arg2) {
   #Aquí va el cuerpo de la función
   salida <- arg1 + arg2
   return(salida)
   #La función return() sirve para especificar la salida de las funciones
}
sumar(1, 2)
```
ARGUMENTOS DE UNA FUNCIÓN
Los argumentos son valores de entrada de las funciones. Como ejemplo, en la función que creamos antes tenemos tres argumentos de entrada llamados a1, r y n. Hay varias consideraciones cuando se trata con este tipo de argumentos.

Si mantenemos el orden de entrada, no necesitamos llamar a los nombres de los argumentos. Como ejemplo, las siguientes llamadas a la función son equivalentes.
an(1, 2, 5) # Devuelve 16
an(a1 = 1, r = 2, n = 5) # Devuelve 16
Si ponemos el nombre de los argumentos, podemos usar cualquier oden.
an(r = 2, n = 5, a1 = 1) # Devuelve 16
an(n = 5, r = 2, a1 = 1) # Devuelve 16
Podemos usar la función args para conocer los argumentos de entrada de cualquier función que queramos usar.
args(an)
Si escribimos el nombre de la función, la consola devolverá el código de la función.

```{r}
#Ejemplo
sn <- function(a1, r, n){
    a1 * (r ** n-1)/(r - 1)
}
sn(a1 = 1, r = 2, n = 5) # 31
```


FAMILIA APPLY
La familia de funciones apply es usada para aplicar una función a cada elemento de una estructura de datos. En particular, es usada para aplicar funciones en matrices, data frames, arrays y listas.

Con esta familia de funciones podemos automatizar tareas complejas usando poca líneas de código y es una de las características distintivas de R como lenguaje de programación.

La familia de funciones apply es una expresión de los rasgos del paradigma funcional de programación presentes en R. Sobre esto no profundizaremos demasiado, pero se refiere saber que en R las funciones son “ciudadanos de primera”, con la misma importancia que los objetos, y por lo tanto, operamos en ellas.

La familia de funciones apply no sólo recibe datos como argumentos, también recibe funciones.

LAPPLY ######
lapply() es un caso especial de apply(), diseñado para aplicar funciones a todos los elementos de una lista. La l de su nombre se refiere, precisamente, a lista.

lapply() intentará coercionar a una lista el objeto que demos como argumento y después aplicará una función a todos sus elementos.

lapply siempre nos devolverá una lista como resultado. A diferencia de apply, sabemos que siempre obtendremos ub objeto de tipo lista después de aplicar una función, sin importar cuál función sea.

Dado que en R todas las estructuras de datos pueden coercionarse a una lista, lapply() puede usarse en un número más amplio de casos que apply(), además de que esto nos permite utilizar funciones que aceptan argumentos distintos a vectores.

La estructura de esta función es:

```{r}
lapply(X, FUN)
```
En donde:

X es una lista o un objeto coercionable a una lista.
FUN es la función a aplicar.

```{r}
# EJEMPLO LAPPLY

estudiantes <- c("Jose", "Pedro", "Maria", "Pedro")

lapply(estudiantes, nchar)
unlist(lapply(estudiantes, nchar))

cuentas <- list(30, 35, 22, 17, 22)
propina <- function(cantidad, tip=0.15){
  return(cantidad*tip)
}

unlist(lapply(cuentas, propina))

```
SAPPLY ####
La función sapply en R es una función vectorizada de la familia de aplicaciones que permite iterar sobre una lista o vector sin la necesidad de usar el bucle for, que es conocido por ser lento en R. 

La función sapply en R aplica una función a un vector o lista y devuelve un vector, una matriz o un array. La función tiene la siguiente sintaxis:

sapply(X,   # Vector o lista
       FUN, # Función a ser aplicada
       ..., # Argumentos adicionales para ser pasados a FUN
       simplify = TRUE,  # Si FALSE devuelve una lista. Si "array" devuelve un array si es posible
       USE.NAMES = TRUE) # Si TRUE y si X es un vector de caracteres, usa los nombres de X

```{r}
#ejemplos #######

estudiantes2 <- c("Jose", "Pedro", "Maria", "Pedro", "Mario")


cuentas2 <- list(30, 35, 22, 17, 22)
propina2 <- function(cantidad, tip=0.15){
  return(cantidad*tip)
}

sapply(estudiantes2, nchar )
```
VAPPLY ######
Devuelve un vector con la longitud que tiene cada una de las listas introducidas como parámetro.
La función vapply es muy similar en comparación con la función sapply, pero cuando usa vapply necesita especificar el tipo de salida explícitamente. En este ejemplo, devolveremos un número entero:

x <- list(A = 1, B = 1:3, C = 1:7)
x
$a
[1] 1
$b
[1] 1 2 3
$c
[1] 1 2 3 4 5 6 7

vapply(x, FUN = length, FUN.VALUE = 0L)
a b c 
1 3 7

```{r}
#Ejemplo

my_list <- list(1:5,                       # Create example list
                letters[1:3],
                777)
my_list 
vapply(my_list, length, integer(1))
```


